【裁判字號】    99,抗,56
【裁判日期】    990308
【裁判案由】    聲請停止強制執行
【裁判全文】
臺灣高雄地方法院民事裁定                99年度抗字第56號
抗  告  人  甲○○
訴訟代理人  吳文豊律師
相  對  人  八澤實業有限公司
法定代理人  乙○○
上抗告人與相對人間因聲請停止強制執行事件，抗告人對於中華
民國99年2 月4 日本院99年度雄聲字第142 號所為之裁定提起抗
告，本院裁定如下：
    主      文
抗告駁回。
抗告費用由抗告人負擔。
    理      由
一、抗告意旨略以：相對人所持之執行名義乃係以寄存送達方式
    而非法取得之支付命令，抗告人於執行名義成立後方知悉此
    取得情形，不失為執行名義成立後有消滅或妨礙債權人請求
    之事由發生，則先前所提之另案債務人異議之訴（即本院99
    年度雄簡字第145 號民事事件）非顯無理由；又強制執行法
    第12條規定係針對違法執行行為即程序問題而聲明異議，不
    得以實體上理由聲明異議，而支付命令送達是否合法，容有
    進行訴訟程序實質調查必要，故抗告人前所提另案異議之訴
    係合法成立之訴，且因抗告人已提起上訴而尚未確定，原審
    於另案中認抗告人無庸提起該訴訟，應依強制執行法第12條
    聲明異議，及另案異議之訴無理由而逕予駁回本件之聲請，
    認事用法顯有錯誤等語，並聲明：原裁定廢棄，另為適法之
    裁定。
二、按強制執行程序開始後，除法律另有規定外，不停止執行；
    有回復原狀之聲請，或提起再審或異議之訴，或對於和解為
    繼續審判之請求，或提起宣告調解無效之訴，撤銷調解之訴
    ，或對於許可強制執行之裁定提起抗告時，法院因必要情形
    或依聲請定相當並確實擔保，得為停止強制執行之裁定。強
    制執行法第18條定有明文。準此，強制執行程序一經開啟，
    除法律另有規定外（如強制執行法第18條第2 項列舉之各情
    形），原則上不停止執行，資以維護執行程序之安定，並使
    債權人之債權早日實現，且於有第18條第2 項列舉之情形時
    ，法院尚得審酌「必要情形」以為准駁，申言之，並非執行
    案件之當事人有提起再審、異議之訴等行為，受停止執行聲
    請之法院即應當然命供擔保准許，而是仍必須審酌提起之異
    議之訴等訴訟本身，是否有顯無理由，有無勝訴之望，以為
    斟酌。本件抗告人雖以本院98年度司促字第13729 號、第44
    038 號支付命令（下稱系爭支付命令）之送達不合法及其已
    另案提出系爭異議之訴為由，因而聲請裁定停止系爭執行案
    件之程序，惟查：
  (一)按強制執行應依執行名義為之，從而執行法院對於執行名義
    是否有效成立，自應加以審查。未確定之支付命令，不備執
    行名義之要件，其執行名義尚未成立，執行法院不得據以強
    制執行。又法院誤認未確定之裁判為確定，而依聲請付與確
    定證明書者，不生該裁判已確定之效力。執行法院就該裁判
    已否確定，仍得予以審查，不受該確定證明書之拘束（最高
    法院81年度台抗字第114 號民事裁定參照）。今抗告人既主
    張系爭支付命令送達不合法乙節，此自係主張系爭執行案件
    之執行名義尚未合法成立，即應向執行法院依強制執行法第
    12條等規定聲明異議，由執行法院為適法之處理，抗告人於
    此情形下，即無依強制執行法第18條第2 項聲請停止執行之
    必要。
  (二)抗告人主張其係嗣後始知相對人執有系爭支付命令應有未合
    法送達等情縱屬實在，惟依前開說明，此僅得依強制執行法
    第12條規定向本院執行處聲明異議而聲請撤銷所核發之執行
    命令而已，並非係消滅系爭支付命令之事由，抗告人主張有
    消滅或妨礙債權人請求之事由發生，並以其另案所提之系爭
    異議之訴係屬適法，且已對該案提起上訴而該訴未確定，主
    張本件求准許供擔保停止強制執行為有理由云云，自非有據
    。
三、綜上所述，抗告人以系爭支付命令之送達不合法，及其已對
    遭駁回之另案異議之訴提起上訴，而該訴既尚未確定且屬合
    法為由，聲請裁定系爭執行案件之強制執行程序於另案異議
    之訴確定前停止執行，於法尚有未合，應予駁回。原審以另
    案異議之訴業經駁回為由而裁定駁回本件之聲請，其駁回理
    由固與本院不同，惟結論並無二致，是原審所為駁回之裁定
    ，核無不合，抗告意旨求予廢棄原裁定，為無理由，應予駁
    回。
四、據上論結，本件抗告為無理由，爰依民事訴訟法第436 條之
    1 第3 項、495 條之1 第1 項、第449 條第2 項、第95條、
    第78條，裁定如主文。
中    華    民    國    99    年    3     月    8     日
                  民事第四庭  審判長法  官  黃宏欽
                                    法  官  楊淑儀
                                    法  官  楊淑珍
正本係照原本作成。
如不服本裁定應於送達後10日內向本院提出抗告狀，並繳納裁判
費新台幣1,000元。
中    華    民    國    99    年    3     月    8     日
                                    書記官  吳良美

司法院資訊處製作；財團法人民間司法改革基金會備份。
